【裁判字號】    89,交聲,105
【裁判日期】    890428
【裁判案由】    違反道路交通管理處罰條例聲明異議
【裁判全文】
臺灣士林地方法院交通事件裁定                    八十九年度交聲字第一五號
    原處分機關  臺北巿交通事件裁決所
    受 處分 人  乙○○
右列受處分人因違反道路交通管理處罰條例案件，對於臺北市交通事件裁決所八十九
年二月十六日所為之處分（原處分案號：北市交裁駕字第二二─ＡＡＵ一０九六六０
號），聲明異議，本院裁定如左：
    主  文
異議駁回。
    理  由
一、聲明異議意旨略以：受處分人即異議人乙○○於民國八十八年十二月六日下午一
    時十七分許，駕駛車牌號碼ＦＪ─三九一二號自小客車行經臺北市○○路一四七
    巷口，欲左轉往信義路行駛時，在該巷口有一部預拌混凝土大卡車開在異議人車
    行前方，當時巷口處為綠燈，至巷口時，有一名警察出來攔截該大卡車，並指示
    該車逆向在巷口右轉停放路邊，當時異議人的自小客車乃尾隨該卡車緩慢駛入信
    義路慢車道，惟其時號誌燈已由綠燈轉為黃燈、紅燈，在大卡車駛離慢車道中間
    時，伊車輛始得順向左轉，在伊駛入慢車道中間時，號誌已由綠燈轉換為紅燈，
    伊如不順向左轉，勢必停在慢車道中間，然伊左轉後，即遭警取締紅燈左轉，異
    議人自難折服云云。
二、按汽車駕駛人，行經有燈光號誌管制之交岔路口闖紅燈者，處六百元以上一千二
    百元以下罰鍰；並記違規點數三點；此於道路交通管理處罰條例第五十三條、第
    六十三條第一項第三款分別訂有明文。
三、本件異議人乙○○於八十八年十二月六日下午一時十七分許，駕駛車牌號碼ＦＪ
    ─三九一二號自小客車，在臺北市○○路一四七巷口處違規闖越紅燈左轉至信義
    路之事實，已經證人即舉發本案之時任臺北市政府警察局大安分局警備隊警員甲
    ○○到庭結證明確（見本院八十九年四月二十六日訊問筆錄）。且查：異議人雖
    一再辯稱：在跟隨前方卡車緩慢前行至慢車道時，燈號乃由綠燈、黃燈，再轉為
    紅燈云云，則其自應注意車前狀況，並在巷口前暫停等候，於確定可於號誌轉變
    前順利通過路口，始行通過，以確保路口淨空；然竟貿然於號誌變換中駛入慢車
    道、且於紅燈時左轉；則舉發單位依前開規定，填製北市警交大字第ＡＡＵ一０
    九六六０號舉發違反道路交通管理事件通知單舉發，嗣並由原處分機關依法裁處
    罰鍰新臺幣一千八百元，並記違規點數三點，經核並無不合。從而，本件聲明異
    議為無理由，應予駁回。
四、據上論結，應依道路交通案件處理辦法第十九條，裁定如主文。
中      華      民      國    八十九    年      四      月    二十八    日
                                      臺灣士林地方法院交通法庭
                                          法  官
右正本證明與原本無異
如不服本裁定應於送達後五日內向本院提出抗告狀


司法院資訊處製作；財團法人民間司法改革基金會備份。
